【裁判字號】    90,易,888
【裁判日期】    900629
【裁判案由】    詐欺
【裁判全文】
臺灣臺南地方法院刑事判決                            九十年度易字第八八八號
    公  訴  人  臺灣台南地方法院檢察署檢察官
    被      告  己○○
右列被告因詐欺案件，經檢察官提起公訴 (九十年度偵字第二二九二號)，本院判決
如左：
    主  文
己○○連續意圖為自己不法之所有，以詐術使人將本人之物交付，處有期徒刑肆月，
如易科罰金，以參佰元折算壹日。緩刑貳年。
    事  實
一、己○○意圖為自己不法之所有，基於概括之犯意，自民國八十八年十一月十七日
    起，連續向乙○○、甲○○、丁○○、丙○○、戊○○等人佯稱其係台南市○○
    路萬里香花店老闆，以採購花卉及擴展業務急需資金為由，向乙○○等人募集資
    金，並約定半年後到期結算分配損益，致乙○○、甲○○、丁○○、丙○○、戊○○等人陷於錯誤，分別將新台幣（下同）二十萬元、五萬元、五萬元、十萬元
    、五萬元匯入己○○世華銀行之帳戶內，計詐得四十五萬元。嗣因己○○均未按
    期分配損益，且避不見面，乙○○等人始知受騙。
二、案經乙○○、甲○○、丁○○、丙○○、戊○○訴請台灣台南地方法院檢察署檢
    察官偵查起訴。
    理  由
一、訊據被告己○○固坦承右揭時地有向告訴人乙○○等五人借四十五萬元之事實不
    諱，惟矢口否認有何詐欺犯行，辯稱伊係向乙○○等五人借款，並不是要他們投
    資花卉生意云云。經查，右揭事實，被告業於八十九年十一月十五日偵查時供承
    不諱在卷，核與告訴人乙○○、甲○○、丁○○、丙○○、戊○○指訴情節相符
    ，此外，復有世華聯合商業銀行存款取款憑條、存款存入憑條、臺南市第六信用
    合作社匯款回條影本各一紙在卷可稽，是被告所辯顯係卸責之詞，不足採信，事
    證明確，其犯行應足認定。
二、核被告己○○所為，係犯刑法第三百三十九條第一項之詐欺罪。被告前後多次詐
    欺犯行，時間緊接，犯罪構成要件相同，顯係基於概括之犯意為之，依連續犯論
    以一罪，並加重其刑。爰審酌被告犯罪之動機、目的、手段、所生危害、已與告
    訴人達成民事和解賠償其損害及犯後態度等一切情狀，量處如主文所示之刑，併
    諭知易科罰金之折算標準，以資懲儆。又被告前未曾受過有期徒刑以上刑之宣告
    ，此有台灣高等法院被告全國前案紀錄表一紙在卷可證，其一時失慮而罹刑章，
    經此科刑之教訓，當知所警惕而無再犯之虞，本院認其受刑之宣告以暫不執行為
    適當，爰併宣告緩刑二年。
據上論斷，應依刑事訴訟法第二百九十九條第一項前段，刑法五十六條、第三百三十
九條第一項、第四十一條第一項前段、第七十四條第一款，罰金罰鍰提高標準條例第
一條前段、第二段，判決如主文。
本案經檢察官陳鋕銘到庭執行職務
中    華    民    國      九十      年      六      月    二十九    日
                                  臺灣臺南地方法院刑事第二庭
                                          法  官  鍾  邦  久
右正本證明與原本無異。
如不服本判決，應於判決送達後十日內，向本院提出上訴狀。
                                          書記官  陳  玉  果
中    華    民    國      九十        年      六      月    二十九    日
附錄法條
中華民國刑法第三百三十九條第一項：
 (普通詐欺罪)
意圖為自己或第三人不法之所有，以詐術使人將本人或第三人之物交付者
，處五年以下有期徒刑、拘役或科或併科一千元以下罰金。


司法院資訊處製作；財團法人民間司法改革基金會備份。
